臺灣嘉義地方法院刑事判決　　　　　　　　　　　　　九十三年度訴字第一四六號
　　公　訴　人　臺灣嘉義地方法院檢察署檢察官
　　被　　　告　丙○○
右列被告因違反毒品危害防制條例案件，經檢察官提起公訴（九十三年度毒偵字第三
一四號），本院判決如左：
    主  文
丙○○連續施用第一級毒品，累犯，處有期徒刑壹年貳月；扣案之第一級毒品海洛因
淨重零點零伍公克沒收銷燬之；扣案之前開毒品包裝袋壹個及注射針筒壹支均沒收。
    事  實
一、丙○○前於民國八十一年間，因施用毒品案件，經本院以八十一年訴字第七六二
    號判決判處有期徒刑三年二月確定，入監服刑後，於八十三年十月十四日縮刑假
    釋出監並付保護管束，原定保護管束期滿日為八十五年四月一日；詎丙○○於假
    釋期間，再犯施用毒品案件，其假釋經裁定撤銷，尚應執行殘刑一年五月十八日
    ，而假釋期間再犯之施用毒品罪，經本院以八十四年度訴字第三０二號判決判處
    有期徒刑二年七月確定，接續假釋之殘刑而執行，於八十七年三月二日再因縮刑
    假釋出監並付保護管束，已於八十八年三月二十五日保護管束期滿視為有期徒刑
    執行完畢。
二、丙○○又因施用第一級毒品海洛因案件，經臺灣臺北地方法院以八十九年度毒聲
    字第二三六八號裁定令入戒治處所施以強制戒治一年，於九十一年四月十六日強
    制戒治期滿，由臺灣臺北地方法院檢察署檢察官於九十一年五月三日，以九十一
    年度戒毒偵字第八七號處分書為不起訴處分確定。詎丙○○猶不知悔改，復基於
    施用第一級毒品之概括犯意，自九十三年三月八日某時起至同年月十日二十二時
    三十分許止，在嘉義縣東石鄉龍港村港墘厝七十六號住處廁所內，將海洛因摻入
    香菸內點燃而吸食，或將海洛因摻水以注射針筒注射手臂等方式，連續施用第一
    級毒品海洛因三次。嗣於九十三年三月十一日一時十五分許，在嘉義縣東石鄉雲
    嘉大橋南端，為警攔檢查獲，並扣得丙○○所有施用剩餘之第一級毒品海洛因一
    包（警秤毛重０‧二五公克、空包裝重０‧二四公克、淨重０‧０五公克）及其
    所有供施用海洛因所用之注射針筒一支。
三、案經嘉義縣警察局朴子分局報由臺灣嘉義地方法院檢察署檢察官偵查起訴。
    理  由
一、訊據被告丙○○矢口否認右揭犯行，辯稱：沒有施用毒品，扣案之第一級毒品海
    洛因及注射針筒非其所有云云。惟查，右揭犯罪事實，業據被告丙○○於警局初
    詢及檢察官偵查中坦承不諱（見警卷第二至三頁、偵卷第十二頁），被告於本院
    審理過程復自陳：警、偵自白出於自由意志‧‧‧警訊時警員並未實施強暴脅迫
    不正取供等語明確（見本院卷第三九頁）；且被告經查獲時所採集之尿液，經送
    檢驗結果，確呈嗎啡陽性反應（海洛因於人體內代謝為嗎啡，是施用海洛因與否
    係檢測尿液中嗎啡成分）之事實，有嘉義縣衛生局煙毒尿液檢驗單、代號與真實
    姓名對照表各一紙附卷可稽（見偵卷第二一、二二頁），而扣案之白粉一包，經
    送驗結果，認含第一級第六項毒品海洛因成分，淨重０‧０五公克（空包裝重０
    ‧二四公克）之事實，有法務部調查局九十三年四月二十二日調科壹字第一八０
    ００一七五五號鑑定通知書一件附卷可稽（見本院卷第三九頁）；又扣案之第一
    級毒品海洛因一包及注射針筒一支，確係被告遇警臨檢而丟棄路面之情，業據證
    人即本案承辦警員甲○○、乙○○結證明確（見本院卷第五一頁），堪認被告於
    警詢、偵訊時之自白應與事實相符，其於本院審理時否認犯行，顯係卸責之詞，
    非可採信。另查，被告前因施用第一級毒品海洛因案件，經臺灣臺北地方法院以
    八十九年度毒聲字第二三六八號裁定令入戒治處所施以強制戒治一年，於九十一
    年四月十六日強制戒治期滿，已由臺灣臺北地方法院檢察署檢察官於九十一年五
    月三日，以九十一年度戒毒偵字第八七號處分書為不起訴處分確定之情，有台灣
    高等法院被告全國前案紀錄表、台灣嘉義地方法院檢察署刑案資料查註紀錄表及
    不起訴處分書各一件附卷可參，是被告於前開不起訴處分確定後，五年內再犯施
    用第一級毒品罪之事證明確，其犯行堪予認定。
二、按海洛因屬毒品危害防制條例第二條第二項第一款所定之第一級毒品，被告丙○
    ○連續施用第一級毒品海洛因多次，核其所為，係犯毒品危害防制條例第十條第
    一項之連續施用第一級毒品罪。被告施用第一級毒品海洛因前後持有第一級毒品
    海洛因之低度行為，為施用毒品之高度行為所吸收，不另論罪。被告先後三次犯
    行，時間緊接，方法類同，所犯係構成要件同一之罪名，顯係基於概括犯意而為
    ，應依刑法第五十六條連續犯之規定論以一罪，並依法加重其刑。又被告曾於八
    十一年間，因施用毒品案件，經本院以八十一年訴字第七六二號判決判處有期徒
    刑三年二月確定，入監服刑後，於八十三年十月十四日縮刑假釋出監並付保護管
    束，原定保護管束期滿日為八十五年四月一日；嗣於假釋期間，再犯施用毒品案
    件，其假釋經裁定撤銷，尚應執行殘刑一年五月十八日，而假釋期間再犯之施用
    毒品罪，經本院以八十四年度訴字第三０二號判決判處有期徒刑二年七月確定，
    接續假釋之殘刑而執行，於八十七年三月二日再因縮刑假釋出監並付保護管束，
    已於八十八年三月二十五日保護管束期滿視為有期徒刑執行完畢等情，有台灣高
    等法院被告全國前案紀錄表及台灣嘉義地方法院檢察署刑案資料查註紀錄表各一
    件在卷可按，其於有期徒刑執行完畢後，五年以內，再犯本件有期徒刑以上之罪
    名，為累犯，應依刑法第四十七條之規定加重其刑，並依法遞加之。爰審酌被告
    有多次毒品前案記錄而再犯施用毒品罪、缺乏戒除毒癮決心之品行、其國中畢業
    之智識程度、施用毒品雖戕害自身健康但助長毒品流通、造成社會治安之潛在危
    機、其施用毒品之方法、手段、次數及犯罪後仍飾詞否認犯行、缺乏悔意之態度
    等諸般情狀，量處如主文所示之刑。扣案之白粉一包，經送驗結果，認含第一級
    第六項毒品海洛因成分，淨重０‧０五公克（空包裝重０‧二四公克）之事實，
    有法務部調查局九十三年四月二十二日調科壹字第一八０００一七五五號鑑定通
    知書一件附卷可稽，爰依毒品危害防制條例第十八條第一項前段之規定，沒收銷
    燬之；扣案之前開毒品包裝袋一個及注射針筒一支，則係被告所有供施用毒品所
    用之物，於遇警臨檢始丟棄路面等情，業如前述，應依刑法第三十八條第一項第
    二款之規定沒收之。
據上論斷，應依刑事訴訟法第二百九十九條第一項前段，毒品危害防制條例第十條第
一項、第十八條第一項前段，刑法第十一條前段、第五十六條、第四十七條、第三十
八條第一項第二款，判決如主文。
本案經檢察官朱介斌到庭執行職務
中      華      民      國    九十三    年      六      月     十五     日
                                      臺灣嘉義地方法院刑事第二庭
                                          審判長法  官  許兆慶
                                                法  官  廖政勝
                                                法  官  林坤志
右正本證明與原本無異。
如不服本判決，應於判決送達後十日內，向本院提出上訴狀。
中      華      民      國    九十三    年      六      月     十五     日
                                                書記官  江芳耀
附錄所犯法條：
毒品危害防制條例第十條第一項
施用第一級毒品者，處六月以上五年以下有期徒刑。
